臺灣臺北地方法院刑事裁定　
111年度金重訴字第5號
公  訴  人  臺灣臺北地方檢察署檢察官
被      告  孫民承


選任辯護人  陳清怡律師
            謝憲杰律師
            李鑫律師
上列被告因違反證券投資信託及顧問法等案件，經檢察官提起公
訴（110年度偵字第30282號、111年度偵字第3191號），本院裁
定如下：
    主  文
孫民承自民國壹佰壹拾壹年玖月貳拾捌日起延長限制出境、出海
捌月。
    理  由
一、按被告犯罪嫌疑重大，而有下列各款情形之一者，必要時檢
    察官或法官得逕行限制出境、出海，但所犯係最重本刑為拘
    役或專科罰金之案件，不得逕行限制之：一、無一定之住、
    居所者。二、有相當理由足認有逃亡之虞者。三、有相當理
    由足認有湮滅、偽造、變造證據或勾串共犯或證人之虞者；
    又審判中限制出境、出海每次不得逾8月，犯最重本刑為有
    期徒刑10年以下之罪者，累計不得逾5年；其餘之罪，累計
    不得逾10年；法院延長限制出境、出海裁定前，應給予被告
    及其辯護人陳述意見之機會，刑事訴訟法第93條之2第1項、
    第93條之3第2項後段、第4項分別定有明文。又限制住居、
    限制出境係為保全刑事訴訟程序之順利進行，並非涉及確定
    被告對本案應否負擔罪責與科處刑罰之問題，故審酌是否該
    當限制出境、出海之事由暨必要性，毋須如同本案判決應採
    嚴格證明法則，易言之，僅須依自由證明法則使讓法院相信
    「很有可能如此」即為已足，尚無須達到「毫無合理懷疑之
    確信程度」，倘依卷內事證堪認被告犯罪嫌疑重大，同時符
    合法定原因且足以影響審判進行或刑罰之執行者，即得依法
    為之，藉以確保其日後到庭接受審判或執行。
二、經查，被告孫民承因違反證券投資信託及顧問法等案件，前
    經本院受命法官認為犯罪嫌疑重大，且有羈押之原因，然尚
    無羈押之必要，當庭諭知自民國111年1月28日起限制出境、
    出海8月，合先敘明。
三、茲前開限制出境、出海之期間即將屆至，本院審核相關卷證
    ，並於111年8月30日本院調查程序給予被告及其辯護人陳述
    意見之機會，暨聽取檢察官意見後，認被告涉犯證券投資信
    託及顧問法第105條之1第1項前段之背信罪等罪嫌，犯罪嫌
    疑仍屬重大。又考量被告所涉犯之證券投資信託及顧問法第
    105條之1第1項前段之背信罪係最輕法定刑為3年以上10年以
    下有期徒刑之重罪，故參酌趨吉避凶、脫免刑責、不甘受罰
    之基本人性，設若本案後續審理及調查結果對被告有不利之
    處，其為規避刑罰之執行，非無因此啟動逃亡境外、脫免刑
    責之動機，故有相當理由足認有逃亡之虞，而有刑事訴訟法
    第93條之2第1項第2款之事由。本院並審酌被告之犯罪情節
    非輕，審理進度又僅止於準備程序階段，且被告亦對起訴書
    所載犯罪事實有所爭執，故可認本案仍有對相關人證及物證
    踐行法定證據調查程序之必要，確有以相當之強制處分措施
    保全被告後續到庭及未來執行刑罰之必要性。何況，刑事訴
    訟程序係動態進行，本案尚未完成審理程序，被告仍有可能
    在訴訟程序進行中發現對己不利之情事，即潛逃海外不歸之
    可能性及疑慮，如此勢必影響刑事審判程序之順利進行，故
    本院權衡限制出境、出海限制被告人身自由之程度與實現國
    家刑罰權之公益目的及確保被告到庭而繼續限制被告出境、
    出海之實效性，暨參酌被告於本院調查程序時供稱：伊對限
    制出境、出海無意見，只要不要到指定機關報到就好等語（
    見本院卷一第451頁），認為確保日後審理及執行程序之順
    利進行，確有繼續對被告限制出境、出海之必要。
四、綜上所陳，本院認被告涉犯上開罪嫌，而有刑事訴訟法第93
    條之2第1項第2款之限制出境、出海之事由，並有予以限制
    出境、出海之必要，爰依刑事訴訟法第93條之2第1項之規定
    ，裁定被告自111年9月28日起延長限制出境、出海8月。至
    被告如有特殊必要而需單次出國或赴海外處理個人事務或工
    作業務，宜於每次具體敘明理由、預定行程期間及檢附相關
    資料，向本院聲請在該期間內暫時解除限制出境、出海之處
    分，由本院審酌所涉具體情節、必須出境事由之必要性、急
    迫性，及所提替代措施是否足以擔保其將來按時到庭接受審
    判或執行，而得以暫時解除限制出境、出海之處分，附此敘
    明。　　　　　
據上論斷，應依刑事訴訟法第93條之2第1項第2款、第93條之3第
2項，裁定如主文。
中　　華　　民　　國　　111 　年　　9 　　月　   8　　日
　　　　　　　　　刑事第十八庭  審判長法  官  周玉琦
　　　　　　　　　                    法  官  吳承學   
　　　　　　　　　　　　　　　　　　  法  官  廖晉賦
上正本證明與原本無異。
如不服本裁定，應於裁定送達後5日內向本院提出抗告狀。因疫
情而遲誤不變期間，得向法院聲請回復原狀。
                                      書記官  郝彥儒
中　　華　　民　　國　　111 　年　　9 　　月　　8 　　日